臺灣高等法院刑事裁定                 100年度抗字第1363號
抗  告  人
即  受刑人  李泱叡
上列抗告人因聲請定其應執行刑案件，不服臺灣新竹地方法院中
華民國100年10月28日裁定（100年度聲字第1108號），提起抗告
，本院裁定如下：
    主  文
抗告駁回。
    理  由
一、原裁定略以：受刑人李泱叡因詐欺等案件，經法院先後判處
    如原裁定附表所示之刑（詳如原裁定附表所示），均經分別
    確定在案。檢察官聲請定其應執行之刑為正當，應定其應執
    行之刑，爰定其應執行之刑有期徒刑4年9月等語。
二、抗告意旨略以：按法律上屬於自由裁量之事項，並非概無拘
    束，在法律上有其外部界限及內部界限，前者為法律之具體
    規定，使法院得以具體選擇適當之裁判，後者則為法院秩序
    之理念所在，法院為裁判時，二者均不得有所逾越。在數罪
    併罰有二裁判以上，應定其應執行刑之案件，法院所謂刑之
    酌定，固屬自由裁量事項，然對於法院之內部界限、外部界
    限，均仍應受其拘束。又刑法第56條連續犯之規定，業於94
    年2月2日修正、公布刪除，並於95年7月1日施行，而連續犯
    之所以廢除，係因實務界對於「同一罪名」認定過寬，所謂
    「概括犯意」經常可連綿數年之久，致過度擴張連續犯概念
    併案浮濫，造成不公現象，基於連續犯為數罪之本質，反刑
    之考量，過去視為連續犯之犯罪，原則上應回歸數罪併罰之
    處罰，以藉此維護刑罰之公正性。而法院就裁量權之行使，
    除不得逾越法律所規定範圍之外部界限外，尚應受比例原則
    、公平正義原則之規範，謹守法律秩序之理念，體察法律之
    規範目的，使其結果實質正當，合於裁量之內部性界限，俾
    與立法本旨相契合，亦即必須符合所適用法律授權之目的，
    並受法律秩序之理念、法律感情及慣例等所規範。且現階段
    之刑事政策，非祇在實現以往應報主義之觀念，尤重在教化
    之功能。惟實施新法以來，各法院中對其罪犯所判之例，如
    販賣毒品罪，其被告所犯5次販賣行為，經分別判處15年，
    合計共75年，後定其執行刑約為18年6月至19年；又如涉犯
    普通強盜罪6件，分別判刑5年6月，定應執行之刑為6年左右
    ，此類案件於法院之判決不勝枚舉。抗告人爰依法提起抗告
    ，請求本於至公至正、悲天憫人之心給予抗告人有挽救破碎
    家庭，避免衍生社會問題，給予抗告人悔過向上之機會，以
    及一個從新從輕，最有利於抗告之裁定云云
三、經查：按數罪併罰，有二裁判以上者，依刑法第51條規定，
    定其應執行刑；數罪併罰，分別宣告其罪之刑，依下列各款
    定其應執行者：宣告多數有期徒刑者，於各刑中之最長期以
    上，各刑合併之刑期以下，定其刑期。但不得逾30年。刑法
    第53條、第51條第5款分別定有明文。又法律上屬於自由裁
    量事項，尚非概無法律性之拘束，在法律上有其外部界限及
    內部界限。前者法律之具體規定，使法院得以具體選擇為適
    當裁判，此為自由裁量之外部界限。後者法院為自由裁量時
    ，應考量法律之目的，法律秩序之理念所在，此為自由裁量
    之內部界限。法院為裁判時，二者均不得有所踰越。在數罪
    併罰而有二裁判以上，應定其應執行刑之案件，法院所為刑
    之酌定，固屬自由裁量事項，然對於法律之內、外部界限，
    仍均應受其拘束（最高法院94年度台非字第21號判決意旨參
    照）。本件抗告人即受刑人李泱叡因詐欺等案件，經臺灣臺
    南地方法院、臺灣臺中地方法院、臺灣新竹地方法院分別判
    處如原裁定附表所示之刑，並均確定在案。又原裁定附表編
    號1至16所示之罪，曾經臺灣臺中地方法院以99年度聲字第
    4254號裁定定應執行有期徒刑4年7月，原裁定附表編號17至
    18所示之罪，曾經臺灣新竹地方法院以100年度審易字第117
    號判決定應執行有期徒刑4月。經核原裁定所定之應執行刑4
    年9月，係在各宣告刑之最長期（8月）以上，各刑合併之刑
    期（17年10月又15日）以下，合於刑法第51條第5款規定所
    定之外部界限，復未逾自由裁量之內部界限4年11月（4年7
    月、4月），揆諸前揭說明，於法自無不合。抗告意旨徒執
    無關之他案，指摘原裁定不當，為無理由，應予駁回。
四、據上論結，應依刑事訴訟法第412條，裁定如主文。
中    華    民    國    100   年    11    月    30    日
                  刑事第十六庭審判長法  官  陳晴教
                                    法  官  吳啟民
                                    法  官  楊智勝
以上正本證明與原本無異。
不得再抗告。
                                    書記官  林桂玉
中    華    民    國   100    年    12    月    1     日